臺灣臺中地方法院刑事判決　　　　　　 100年度訴字第1713號
公　訴　人　臺灣臺中地方法院檢察署檢察官
被　　　告　林永燾
選任辯護人　林殷世律師
上列被告因違反毒品危害防制條例等案件，經檢察官提起公訴（
100年度偵緝字第551號），本院判決如下：
    主    文
林永燾共同犯如附表編號一至五所示之罪，各處如附表編號一至
五所示之刑（含主刑及從刑）。應執行有期徒刑貳拾年；未扣案
之販賣第一、二級毒品所得合計新臺幣柒萬陸仟元應與羅興國連
帶沒收，如全部或一部不能沒收時，以其與羅興國之財產連帶抵
償之；另案扣案之NOKIA 廠牌行動電話壹支（內含門號0000
000000號SIM 卡壹張）沒收；未扣案之販賣第二級毒品所
得合計新臺幣拾陸萬仟元應與鍾賢毓連帶沒收，如全部或一部
不能沒收時，以其與鍾賢毓之財產連帶抵償之。
    犯罪事實
一、林永燾（綽號「阿燾」、「燾兄」）前因違反毒品危害防制
    條例案件，經臺灣高等法院臺南分院以95年度上重訴字第
    699 號判決處以有期徒刑4 年確定，嗣因中華民國九十六年
    罪犯減刑條例之適用，經裁定減刑為有期徒刑2 年，於民國
    97年5 月23日執行完畢。
二、林永燾與羅興國（綽號「盧骨」，另案經本院以100 年度訴
    字第335 號判決處刑）同居住苗栗縣頭份鎮○○路，雙方係
    屬舊識，均明知海洛因、甲基安非他命分別係毒品危害防制
    條例第2 條第2 項第1 款、第2 款所規定之第一級、第二級
    毒品，非經許可不得非法持有、販賣，竟共同基於販賣第一
    級毒品海洛因、第二級毒品甲基安非他命以營利之犯意聯絡
    ；緣林文宏與許秀如係夫妻關係，於98年2 月14日或15日左
    右，由林文宏或許秀如以所持用不詳門號行動電話撥打林永
    燾所持用不詳門號行動電話聯繫，約定在林永燾位於苗栗縣
    頭份鎮○○路445 巷148 弄20號住處交易毒品；嗣於同日下
    午3 時許，林文宏、許秀如抵達林永燾上開住處後，因敲門
    許久未見林永燾前來開門，適羅興國從位於其苗栗縣頭份鎮
    ○○路○ 段59巷28號住處見林文宏與許秀如在林永燾住處外
    （按羅興國上開住處與林永燾上開住處因接近一直線，兩旁
    均為稻田，且羅興國住處地勢比較高，距林永燾住處約1 、
    2 百公尺，故從羅興國住處可以看到林永燾住處），乃前往
    林永燾上開住處，詢問林文宏、許秀如來此何事，林文宏告
    以欲向林永燾購買毒品，羅興國遂從林永燾住處後門進入叫
    醒正午睡之林永燾，再由林永燾下樓前來開門，讓林文宏、
    許秀如進入，先由林永燾取出3 種純度不同之海洛因予林文
    宏以注射針筒注射試用後，林文宏即向林永燾、羅興國詢問
    與討論價格等細節，經談妥由林文宏、許秀如共同以新臺幣
    （下同）36,000元代價購買第一級毒品海洛因2 錢，及以
    40,000元代價購買第二級毒品甲基安非他命1 兩，並由林文
    宏交付價金合計共76,000元予羅興國收取後，再由林永燾同
    時將第一級毒品海洛因2 錢、第二級毒品甲基安非他命1 兩
    販賣交付予林文宏、許秀如。
三、林永燾與鍾毓賢（綽號「阿毓」，另案經本院以100 年度訴
    字第335 號判決處刑）同居住苗栗縣頭份鎮，雙方為舊識，
    其2 人均明知甲基安非他命係毒品危害防制條例第2 條第2
    項第2 款所規定之第二級毒品，非經許可不得非法持有、販
    賣，竟共同基於販賣第二級毒品甲基安非他命以營利之犯意
    聯絡，利用鍾賢毓所有持用門號0000000000號NOKIA 廠牌行
    動電話1 支，作為聯絡販賣毒品之工具，而分別為下列販賣
    第二級毒品甲基安非他命之行為：
  (一)林文宏於98年10月8 日或9 日，以所持用不詳門號行動電話
    撥打鍾賢毓所有持用上開門號0000000000號行動電話聯繫，
    購買第二級毒品甲基安非他命事宜，約定在鍾賢毓位於苗栗
    縣頭份鎮○○路107 巷15號住處交易。嗣於同日，林文宏抵
    達鍾賢毓上開住處後，在鍾賢毓上開住處，經林文宏與鍾賢
    毓談妥以41,000元代價購買第二級毒品甲基安非他命1 兩後
    ，由鍾賢毓以所有持用上開門號0000000000號行動電話撥打
    與之具有共同犯意聯絡之林永燾所持用不詳門號行動電話聯
    繫，由林永燾攜帶第二級毒品甲基安非他命1 兩至其上開住
    處，約半小時，林永燾至鍾賢毓上開住處，將第二級毒品甲
    基安非他命1 兩交付予鍾賢毓後隨即離去，再由鍾賢毓將第
    二級毒品甲基安非他命1 兩販賣交付予林文宏，並向林文宏
    收取價金41,000元，再約半小時，林永燾又至鍾賢毓上開住
    處，向鍾賢毓收取其中價金40,000元，所餘1,000 元則由鍾
    賢毓取得作為該次販賣第二級毒品甲基安非他命之佣金。
  (二)許秀如於98年11月初某日，以所持用不詳門號行動電話撥打
    林永燾所持用不詳門號行動電話聯繫，購買第二級毒品甲基
    安非他命事宜，約定在林永燾位於苗栗縣頭份鎮○○路445
    巷148 弄20號住處交易，因許秀如不知如何至林永燾上開住
    處，經林永燾告以在頭份交流道附近等候，會找人前往帶領
    。嗣於同日，與林永燾具有共同犯意聯絡之鍾賢毓前往頭份
    交流道附近帶同許秀如至林永燾上開住處，經許秀如與林永
    燾談妥以40,000元代價購買第二級毒品甲基安非他命1 兩，
    並由林永燾向許秀如收取價金40,000元後，鍾賢毓隨即離開
    林永燾上開住處，約5 分鐘，鍾賢毓又進入林永燾上開住處
    ，將第二級毒品甲基安非他命1 兩交付予林永燾，再由林永
    燾將第二級毒品甲基安非他命1 兩販賣交付予許秀如。
  (三)許秀如於98年12月1 日，以所持用不詳門號行動電話撥打鍾
    賢毓所有持用上開門號0000000000號行動電話聯繫，購買第
    二級毒品甲基安非他命事宜，約定在鍾賢毓位於苗栗縣頭份
    鎮○○路107 巷15號住處交易。惟在許秀如尚未抵達鍾賢毓
    上開住處前，隨即由鍾賢毓以所有持用上開門號0000000000
    號行動電話撥打與之具有共同犯意聯絡之林永燾所持用不詳
    門號行動電話聯繫，請林永燾攜帶第二級毒品甲基安非他命
    至其上開住處，先將第二級毒品甲基安非他命交付予鍾賢毓
    。嗣於同日，許秀如抵達鍾賢毓上開住處後，在鍾賢毓上開
    住處，經許秀如與鍾賢毓談妥以41,000元代價購買第二級毒
    品甲基安非他命1 兩後，由鍾賢毓將第二級毒品甲基安非他
    命1 兩販賣交付予許秀如，並向許秀如收取價金41,000元。
    約1 小時後，林永燾至鍾賢毓上開住處，向鍾賢毓收取其中
    價金40,000元，所餘1,000 元則由鍾賢毓取得作為該次販賣
    第二級毒品甲基安非他命之佣金。
  (四)林文宏於98年12月底某日，以所持用不詳門號行動電話撥打
    鍾賢毓所有持用上開門號0000000000號行動電話聯繫，購買
    第二級毒品甲基安非他命事宜，約定在鍾賢毓位於苗栗縣頭
    份鎮○○路107 巷15號住處交易。嗣於同日，林文宏抵達鍾
    賢毓上開住處後，在鍾賢毓上開住處，經林文宏與鍾賢毓談
    妥以41,000元代價購買第二級毒品甲基安非他命1 兩，並由
    鍾賢毓向林文宏收取價金41,000元後，由鍾賢毓以所有持用
    上開門號0000000000號行動電話撥打與之具有共同犯意聯絡
    之林永燾所持用不詳門號行動電話聯繫，請林永燾攜帶第二
    級毒品甲基安非他命1 兩至其上開住處，約半小時，林永燾
    至鍾賢毓上開住處，將第二級毒品甲基安非他命1 兩交付予
    鍾賢毓，並向鍾賢毓收取其中價金40,000元後，隨即離開鍾
    賢毓上開住處，再由鍾賢毓將第二級毒品甲基安非他命1 兩
    販賣交付予林文宏，而所餘1,000 元則由鍾賢毓取得作為該
    次販賣第二級毒品甲基安非他命之佣金。
四、嗣於99年9 月20日上午11時許，經警持臺灣苗栗地方法院所
    核發搜索票，至羅興國位於苗栗縣頭份鎮○○路1 段59巷28
    號住處及後山鐵皮屋執行搜索，惟無所獲。又於同日下午2
    時許，經警持臺灣苗栗地方法院所核發搜索票，至鍾賢毓位
    於苗栗縣頭份鎮○○路107 巷15號住處執行搜索，當場扣得
    其所有供對外聯絡販毒所用之門號0000000000號NOKIA 廠牌
    行動電話1 支，並為警循線查悉上情。
五、案經臺中市警察局（現改制為臺中市政府警察局）移請、臺
    中縣警察局（現改制為臺中市政府警察局）大甲分局報請臺
    灣臺中地方法院檢察署檢察官簽分偵查起訴。
    理    由
一、證據能力部分：
  (一)按被告以外之人於審判外之言詞或書面陳述，除法律有規定
    者外，不得為證據；被告以外之人於偵訊中向檢察官所為之
    陳述，除顯有不可信之情況者外，得為證據，刑事訴訟法第
    159 條第1 項、第159 條之1 第2 項分別定有明文。另按刑
    事訴訟法第158 條之3 規定：「證人、鑑定人依法應具結而
    未具結者，其證言或鑑定意見，不得作為證據」，此所謂「
    依法應具結而未具結者」，係指檢察官或法官依同法第175
    條之規定，以證人身分傳喚被告以外之人到庭作證，或雖非
    以證人身分傳喚到庭，而於訊問調查過程中，轉換為證人身
    分為調查時，檢察官、法官應依同法第186 條之規定命證人
    供前或供後具結，其陳述始符合第158 條之3 之規定，而有
    證據能力。若檢察官或法官非以證人身分（例如以告發人、
    告訴人、被害人或共犯、共同被告身分）傳喚到庭訊問時，
    其身分既非證人或鑑定人，即與前述「依法應具結」之要件
    不合，縱未命其具結，純屬檢察官或法官調查證據職權之適
    法行使，當無違法可言。而前揭不論係本案或他案在檢察官
    面前作成未經具結之陳述筆錄，係屬被告以外之人於偵查中
    向檢察官所為之陳述，本質上屬於傳聞證據，基於保障被告
    在憲法上之基本訴訟權，除在客觀上有不能傳喚該被告以外
    之人到庭陳述之情形外，如嗣後已經法院傳喚到庭具結而為
    陳述，並經被告之反對詰問，前揭非以證人身分在檢察官面
    前未經具結之陳述筆錄，除顯有不可信之情況者外，仍非不
    得作為證據，最高法院98年度臺上字第2646、7653號、100
    年度臺上字第840 號判決均闡述至明。本件檢察官於偵查中
    訊問林文宏、許秀如、羅興國、鍾賢毓，雖非就本件被告之
    案情命渠等具結，但本院審理時已依人證調查程序，傳喚證
    人林文宏、許秀如、羅興國、鍾賢毓到場，命其立於證人之
    地位經當事人當庭交互詰問，並使被告有與之對質及詰問之
    機會，認已完足為合法調查之證據，並保障被告之對質詰問
    權，況上開證人於偵查中以證人、被告身分所為之供述，亦
    無顯不可信之情形，應認具有證據能力，不因其未經具結而
    為相異之認定。至於證人林文宏、許秀如、羅興國、鍾賢毓
    分別於警詢時之證述，因屬被告以外之人於審判外之言詞陳
    述，且經被告及辯護人於本院主張不得作為證據，復無刑事
    訴訟法第159 條之2 、第159 之3 、第159 條之5 所定之例
    外情形，依同法第159 條第1 項規定，均無證據能力。
  (二)次刑事訴訟法第159 條之1 第1 項所定得為證據之被告以外
    之人於審判外向法官所為之陳述，包括共同被告非以證人身
    分於審判外向法官所為之陳述，係關於證據能力之規定。故
    共同被告在被告本人案件調查中，如已轉換為證人，依法具
    結陳述，並賦予被告對該共同被告所為陳述為詰問機會者，
    法院非不得依該共同被告以被告身分及以證人身分所為之陳
    述，綜合案內其他調查證據資料，本於經驗法則及論理法則
    ，為判斷、取捨。非謂於被告本人案件中，僅能採取共同被
    告以證人身分所為之陳述作為判斷依據，該非以證人身分之
    共同被告所為陳述，即屬無證據能力之證據，而應予排除不
    用，最高法院著有98年度臺上字第7299號判決意旨參照。本
    件共同被告羅興國、鍾賢毓在本院另案100 年度訴字第335
    號案件審理中雖以被告身分所為陳述，然於本案被告林永燾
    案件審理時，已依人證調查程序，傳喚共同被告羅興國、鍾
    賢毓到場，命其立於證人之地位經當事人當庭交互詰問，並
    使被告林永燾有與之對質及詰問之機會，而完足為合法調查
    之證據，則該非以證人身分之共同被告羅興國、鍾賢毓所為
    陳述，自具證據能力。至於具形式之證據能力者，始有實質
    之證明力價值判斷，而由法院於不違背經驗法則及論理法則
    之範疇，本於確信自由判斷，更不待言。
  (三)卷附之證人許秀如指認被告林永燾住處，並經警員拍攝其住
    處照片，均係屬機械性紀錄特徵，也就是認識對象的是照相
    鏡頭，透過鏡頭形成的畫面映寫入膠卷或特定儲存設備內（
    如記憶卡），然後還原於照相紙上，故照相及攝影中不含有
    人的供述要素，再現實情形與作為傳達結果的照相，在內容
    上的一致性是透過機械的正確性來加以保障的，在照相中並
    不存在人對現實情形的知覺、記憶，在表現時經常可能發生
    的錯誤（如知覺的不準確、記憶隨時間推移而發生的變化、
    遺忘），故照相當然是非供述證據，並無傳聞法則之適用，
    且與本案犯罪事實均具有關聯性，被告及辯護人對於卷內所
    附之各該照片亦均未表示異議主張係執法人員違法取得，經
    查又無不得作為證據之事由，依法自得作為證據，而有證據
    能力（最高法院97年度臺上字第3854號判決意旨參見）。
  (四)又證人林文宏、許秀如於98年12月3 日13時50分許，經警持
    本院搜索票（98年聲搜字4362號）查扣其持有第二級毒品甲
    基安非他命6 包（毛重18.7公克），以及鍾賢毓於99年9 月
    20 日 下午2 時許，經警持臺灣苗栗地方法院搜索票（99年
    聲搜字737 號）查扣其所有NOKIA 廠牌行動電話1 支（含門
    號0000000000號SIM 卡1 張）等物品，因均非屬供述證據而
    無傳聞法則之適用，並核無違法取證之情事，與被告本件犯
    行之待證事實有關，應具有證據能力；另臺中縣警察局扣押
    筆錄、扣押物品目錄表，係警方依法實施扣押時，依刑事訴
    訟法第42條第1 、2 項規定製作之文書，本身即有證據能力
    ，其性質並非供述證據，自無傳聞法則之適用（最高法院99
    年度臺上字第2208號判決意旨參照）。
  (五)再按法院或檢察官得囑託醫院、學校或其他相當之機關、團
    體為鑑定，或審查他人之鑑定，並準用第203 條至第206 條
    之1 之規定（不包括第202 條囑託個人鑑定時應命鑑定人於
    鑑定前具結之規定），而鑑定之經過及其結果，應命鑑定人
    以言詞或書面報告，刑事訴訟法第208 條第1 項前段及第
    206 條第1 項分別定有明文。另現行刑事訴訟法關於鑑定之
    規定，除選任自然人充當鑑定人外，另設有囑託機關鑑定制
    度。依刑事訴訟法第198 條、第208 之規定，不論鑑定人或
    鑑定機關、團體，固均應由法院、審判長、受命法官或檢察
    官視具體個案之需要而為選任、囑託，並依同法第206 條之
    規定，提出言詞或書面報告，始符合同法第159 條第1 項所
    定得作為證據之「法律有規定」之情形，否則所為之鑑定，
    仍屬傳聞證據。然於司法警察機關調查中之案件，為因應實
    務上，或因量大、或有急迫之現實需求，併例行性當然有鑑
    定之必要者，例如毒品之種類與成分、尿液之毒品反應，或
    者槍、彈有無殺傷力等鑑定，基於檢察一體原則，得由該管
    檢察長對於轄區內之案件，以事前概括選任鑑定人或囑託鑑
    定機關、團體之方式，俾便轄區內之司法警察官、司法警察
    對於調查中之此類案件，得即時送請先前已選任之鑑定人或
    囑託之鑑定機關、團體實施鑑定，以求時效（見法務部92年
    9 月1 日法檢字第0920035083號函參照，刊載於法務部公報
    第312 期）。此種由檢察機關概括選任鑑定人或概括囑託鑑
    定機關、團體，再轉知司法警察官、司法警察於調查犯罪時
    參考辦理之作為，法無明文禁止，係為因應現行刑事訴訟法
    增訂傳聞法則及其例外規定之實務運作而為。此種由司法警
    察官、司法警察依檢察官所概括選任之鑑定人或囑託鑑定機
    關、團體所為之鑑定結果，與檢察官選任或囑託為鑑定者，
    性質上並無差異，同具有證據能力。本件卷附之行政院衛生
    署草屯療養院98年12月18日草療鑑字第0981200066號鑑定書
    ，分別係該院執行毒品鑑定公務所出具之書面鑑定報告，依
    據刑事訴訟法第159 條之立法理由及同法第206 條規定，復
    審酌毒品鑑定報告係由專業機關人員本於其專業知識及儀器
    所作成，又上開鑑定書與本案之事實均具有關聯性，是可認
    上開鑑定書具有證據能力。
二、實體認定部分：
    訊據被告林永燾固坦承認識羅興國與鍾賢毓，以及其住處與
    羅興國之住處相近之事實，然矢口否認有何共同販賣第一級
    毒品海洛因、第二級毒品甲基安非他命之犯行，辯稱：伊根
    本不認識林文宏與許秀如，不可能販賣海洛因、甲基安非他
    命予林文宏、許秀如，且鍾賢毓到酒店喝酒欠債，伊去收帳
    後來發生衝突，可能因而懷恨卸責云云。惟查：
  (一)按證人之陳述有部分前後不符，或相互間有所歧異時，或因
    記憶淡忘、或事後迴護被告、或因其他事由所致，究竟何者
    為可採，法院仍得本其自由心證予以斟酌，非謂一有不符或
    矛盾，即應認其全部均為不可採信；尤其關於行為動機、手
    段及結果等之細節方面，證人之證言，有時亦有予渲染之可
    能；然其基本事實之陳述，若果與真實性無礙時，則仍非不
    得予以採信（最高法院74年臺上字第1599號判例要旨、90年
    度臺上字第6078號判決要旨參照）；況認事採證、證據之取
    捨及證據證明力之判斷，俱屬事實審法院之職權，苟無違證
    據法則，自不能指為違法；是供述證據前後雖有差異或矛盾
    ，事實審法院非不可本於經驗及論理法則，斟酌其他情形，
    作合理之比較，定其取捨；其就供述證據之一部，認為真實
    者，予以採取，亦非法則所不許。因之，證人供述之證據，
    前後縱有差異，事實審法院依憑證人前後之供述證據，斟酌
    其他證據，本於經驗法則與論理法則，取其認為真實之一部
    ，作為論罪之證據，自屬合法（最高法院90年度臺上字第
    6943號判決要旨參照）。
  (二)再按非法販賣海洛因等毒品之交易型態，有所謂「大盤」、
    「中盤」或「小盤」之分。其中「大盤」或「中盤」者，倘
    時機掌握得宜，或可查獲電子秤、帳冊、分裝袋等販賣工具
    ，且因購買者眾，一旦事發，必有多數知情或買受人等可為
    證人。然在「小盤」與偶發之零星交易，因係一手交錢，一
    手交貨，交易方法簡單，對象不多，無須使用任何販賣工具
    ，亦無記載帳冊之必要。此種交易方式，因交易時間短暫，
    未必有第三者知悉其情事，且茍非警方事先獲知情報，甚難
    於交易現場當場查獲。法院固不應僅憑購買者片面之指證，
    據以認定被告之非法販賣毒品之犯行，然購買者之指證在證
    據法則上既屬人證之一種，與被告之自白不得作為認定事實
    唯一證據之情形不同，如購買者之指證並無矛盾或瑕疵，亦
    未違背經驗法則與論理法則時，自不應僅因無法查得其他直
    接佐證，即對購買毒品者所為對販毒者不利之指證，全然捨
    棄不採（最高法院93年度臺上字第5742號判決意旨參見）；
    另查證人之陳述有部分前後不符，或相互間有所歧異時，究
    竟何者為可採，法院仍得本其自由心證予以斟酌，非謂一有
    不符或矛盾，即應認其全部均為不可採信。
  (三)如犯罪事實欄二所載犯罪事實，業據證人林文宏於99年9 月
    29日另案偵訊時陳稱：「（問：是否有一次跟許秀如在阿桃
    家中的客廳，向羅興國購買1 兩4 萬元的安非他命及2 錢4
    萬元的海洛因，你們向羅興國詢問價格後，羅興國叫阿桃拿
    毒品來客廳，羅興國有現場秤重量給你看？）有，但我記得
    該次是買2 錢海洛因，1 錢羅興國算1 萬8 千元，該次是買
    1 兩4 萬元的安非他命沒錯，錢我交給誰我忘記了，時間我
    忘記了，如果要確定時間的話，因為隔天林永燾他要去執行
    一條六個月徒刑，但他真正去執行是又隔了2-3 天，所以可
    以看林永燾入監時間得知這次交易時間。」等語（見99偵
    21845 號偵卷(二)第26頁），並於本院另案100 年度訴字第
    335 號100 年3 月11日審理行交互詰問時具結證稱：「（問
    ：是否認識羅興國、鍾賢毓、林永燾？與此3 人有無恩怨？
    這3 人如何稱呼他們？）認識，沒有恩怨，羅興國我叫他盧
    骨，林永燾我叫他桃兄、鍾賢毓我叫他阿毓。」、「（問：
    你跟許秀如何關係？）夫妻，許秀如認識羅興國。」、「（
    問：（提示99年9 月29日偵訊筆錄第5 頁）是否於98年2 月
    15日左右有與許秀如一起向羅興國購買4 萬元或3 萬6 千元
    海洛因，4 萬元的甲基安非他命，地點是在林永燾的住處？
    ）是的。時間是在2 月14或15日左右，因為原本交易隔天林
    永燾要去執行6 個月的徒刑，但真正執行又拖了1 、2 天，
    因為林永燾在交易當天有跟我說隔天要去執行，以後就叫我
    直接去找盧骨。當天我去林永燾住處找他的時候，林永燾在
    睡覺，羅興國從羅興國家裡出來（羅興國的家可以看到林永
    燾的家，接近一直線，旁邊都是稻田，羅興國家地勢比較高
    ，可以看到林永燾的家，距離約1 、2 百公尺），當時羅興
    國騎機車到林永燾的家，我跟許秀如向羅興國說我們從台中
    來，要來找林永燾拿東西，羅興國問我說要拿什麼，我用客
    家話說拿藥，羅興國問我說拿什麼東西，我以客家話回答拿
    粗的或是兩種都要，當面就是跟他說要拿藥，我沒有問他價
    格，羅興國說林永燾不是在裡面，我跟他說我在外面叫很久
    ，林永燾都沒有回應，羅興國說等一下，羅興國就從林永燾
    的家後門進去，叫林永燾起床，林永燾在樓上開窗戶看我，
    就說你們到了，林永燾就下來開門讓我與許秀如進去，進去
    後，那時候我已經藥癮來，林永燾就先拿海洛因出來讓我打
    ，開始討論購買毒品的細節，如我偵訊筆錄所述，我是向羅
    興國詢問價錢，當時羅興國有叫林永燾拿東西到客廳，東西
    是海洛因，有3 種，有的是1 比3 ，有的是他們已經有混過
    的，有的是純度比較高的。我問羅興國、林永燾說我剛才施
    打的是哪一種，羅興國或林永燾跟我說剛才施打的是1 錢1
    萬8 千元的，我與許秀如算算帶去的錢是否足夠，當天有在
    現場談論說拿1 比3 的給我們，因為我們錢不夠，所以就拿
    1 錢1 萬8 千元的共拿兩錢。當天還有1 兩價格是4 萬元的
    甲基安非他命，錢交給誰我忘記了，因為我知道羅興國與林
    永燾是合夥的，我有將錢交給他們其中一人，毒品應該是林
    永燾拿給我後我轉交給許秀如的。那天其實去的還有另外一
    個叫阿華的，阿華的真實姓名、住址我不知道，我要去林永
    燾家的時候，事先我或許秀如有與林永燾以電話聯絡，電話
    號碼我都忘記了，當天我是下午3 點左右到林永燾家的。當
    天是我和許秀如共同要去買的。」、「（問：你說羅興國與
    林永燾合夥，是否因為你向羅興國詢價，或者是說買賣過程
    中，羅興國也是基於主導的地位？）當天去的時候，因為我
    與林永燾比較熟，且林永燾說他要去執行，林永燾要我以後
    去找羅興國，我問他原因，他說都一樣，羅興國與他是一起
    的。我當時與許秀如是作殯葬業，許秀如還是臺中殯儀館冰
    庫鑰匙的保管人，我們夫妻平均1 個月賺2 、30萬元一定有
    。」、「（問：在林永燾住處那次，為何向羅興國詢價？）
    因為坐位的關係，我與羅興國比較近，林永燾離我比較遠。
    因為之前林永燾有跟我說到他要去執行，羅興國跟他是一起
    的。」、「（問：當時羅興國如何回答？）羅興國叫林永燾
    拿3種 海洛因，我施用後，問他我施用的是哪1 種，羅興國
    就臭屁說還有1 比3 的那種是否要施用，並馬上用電子秤秤
    1 比3 的那種，要我施用1 比3 這種，並說這種比較好，我
    就施打1 比3 的那種。」等語（見本院卷第161-162 頁、第
    164 頁），核與證人許秀如於99年9 月29日另案偵查中陳稱
    ：「（問：【提示99年8 月3 日警詢筆錄（見99他1543號偵
    卷p229-230→98年2 、3 月間）】妳說有一次跟林文宏在阿
    桃家中的客廳，向羅興國購買1 兩4 萬元的安非他命及2 錢
    4 萬元的海洛因，妳向羅興國詢問價格後，羅興國叫阿桃拿
    毒品來客廳，羅興國有現場秤重量給妳看？）有這件事，已
    經很久了，該次確實有向羅興國購買海洛因、安非他命，錢
    是交給羅興國，毒品是林永燾拿出來交給我們的，林永燾與
    羅興國是合夥關係。」等語（見99偵21845 號偵卷(二)第26頁
    ），於99年11月9 日第2 次偵查中陳稱：「（問：是否在98
    年2 月間，在林永燾住處，向羅興國以4 萬元購買1 兩安非
    他命及以4 萬元購買2 錢的海洛因，當時是由羅興國叫林永
    燾拿毒品出來，由羅興國在客廳秤重，該次交易後，林永燾
    就去執行一條6 個月的徒刑？）是，我確定。」等語（見99
    偵21845 號偵卷(二)第92-93 頁），並於本院另案100 年度訴
    字第335 號100 年4 月1 日審理行交互詰問時具結證稱：「
    （問：是否認識羅興國、林永燾、鍾賢毓？有無恩怨？）認
    識。都沒有恩怨。」、「（問：如何認識羅興國？羅興國說
    他不認識妳？）我是與林文宏一起到頭份認識的。但是羅興
    國不知道我叫什麼名字，也不知道我是林文宏的太太，只知
    道我是林文宏的女朋友，我與林文宏是在98年10月14日結婚
    的。」、「（問：妳是否知道羅興國、林永燾、鍾賢毓3人
    的住所？並於99年8 月3 日妳帶警察到這3 人的住處？）知
    道。是的，這3 人的住處是我告訴警察並帶警察去確認的，
    不是警察到他們住所再請我確認的。」、「（問：提示99偵
    21845 號卷第26頁9 月29日筆錄，檢察官提示99年8 月3 日
    警詢筆錄並問妳，妳回答是否屬實？）是的。錢是我還是林
    文宏交給羅興國，我忘記了，但是我們是一起去的。」、「
    （問：提示同卷92、93頁11月9 日偵訊筆錄，檢察官問是否
    於98年2 月間在林永燾住處…妳回答說是，我確定等語，是
    否實在？）實在。因為剛開始在警察局說的，時間有點落差
    ，後來在檢察官那裡有林文宏說是林永燾執行前幾天的交易
    ，交易當時我亦知道林永燾要去執行，那是林永燾告訴我們
    的，後來也有證實他有去執行。」、「（問：這次的交易是
    4 萬元2 錢海洛因，還是1 錢1 萬8 ，2 錢3 萬6 的交易？
    ）1 錢1 萬8 千元。平常我們都是說2 萬元，那次林永燾說
    算便宜一點，1 萬8 千元就好，那次林文宏也有在當場試用
    海洛因。」、「（問：羅興國是否有叫林永燾將海洛因共3
    種拿到客廳？）是的。」、「（問：是否記得海洛因的錢與
    甲基安非他命的錢是由妳交給誰的？還是林文宏交給誰的？
    ）我確定是交給羅興國，但是是我或林文宏交給羅興國我不
    確定。」、「（問：98年2 月間妳與林文宏到林永燾住處購
    買海洛因這次，是否妳與林文宏2 人共同要向羅興國購毒？
    或是林文宏要向羅興國購毒，而妳僅陪同林文宏一起去？阿
    華有無一起去？）是我與林文宏一起要施用共同向羅興國購
    買的，阿華有一起去，那次我們在林永燾住處叫很久，後來
    羅興國從旁邊走過來。」等語，及於100 年4 月15日審理行
    交互詰問時具結證稱：「（問：究竟是證人林文宏、許秀如
    何人將價金計7 萬6 千元交給羅興國或林永燾？）錢我交給
    林文宏，林文宏交給羅興國。」等語（見本院卷第172 頁、
    第175 頁），及於本案審理時具結證稱：「（98年2 月14或
    是15日是否有去被告林永燾住家？）正確日期我忘記了，就
    是林永燾要去執行前幾日。」、「（是何原因要去林永燾的
    住家？）我跟我先生要去那邊拿毒品。」、「（你們如何進
    去林永燾住家內？）我跟林文宏去的時候就在那邊叫人，結
    果都叫不到人，後來沒有多久羅興國就騎機車來了，是因為
    羅興國來我們才可以進去的。」、「（到了林永燾住家內，
    當時拿了哪些毒品？）好像是2 錢的海洛因，1 兩的安非他
    命。」、「（金額、數量為何特別記得清楚？）因為我們平
    常都在中部沒有去那麼遠的地方，那段時間比較有上去，所
    以比較記得。」、「（第一次去買海洛因跟安非他命為何會
    記得時間點？）其實那個時間點我也忘記了，指示那時候我
    知道林永燾要去執行一條6 個月的，就是前幾天沒有多久。
    」、「（當場是否有試毒品？）有。」、「（試何種毒品？
    ）海洛因。」」等語（見本院卷第264-267 頁）之情節大致
    相符；且有證人許秀如指認被告羅興國及林永燾住處之照片
    計7 張（見99他1543號偵卷第238-241 頁），以及林永燾於
    97年間因偽證案件，經臺灣臺南地方法院以97年度訴字第
    1551號判處有期徒刑6 月確定，於98年2 月17日入苗栗分監
    服刑迄98年8 月17日執行完畢出監一節，有其臺灣高等法院
    被告前案紀錄表1 份附卷可稽（見本院卷第6-15頁）。由上
    開證人之證述可知，證人林文宏、許秀如係第一次與被告羅
    興國交易毒品，且經林永燾告以要去入監服刑，其2 人當記
    憶深刻，果如被告林永燾所稱與證人林文宏、許秀如互不相
    識，則上開證人何以知悉被告林永燾之住處與將入監服刑之
    事？又上開證人將此次交易整個過程詳細證述，尚無明顯不
    符或矛盾之處，是證人林文宏、許秀如之上開具結證述，應
    可採信。而衡諸常情，與毒品交易無關之第三人，知悉他人
    要從事毒品交易，莫不及時迴避，以免毒品交易遭查獲時，
    受池魚之殃，然而，上開證人前往被告林永燾住處之目的係
    為「拿藥」，且被告林永燾在住處不但提供毒品予林文宏試
    用，甚至參與議論價格、交付毒品等過程，由此可見，被告
    林永燾歷經此次毒品交易之全部過程，其若無共同販賣毒品
    之意，豈有甘冒被查緝法辦重刑之危險，平白無端大費周章
    、耗時費力給予試用及議價之閒情？足認被告林永燾係與羅
    興國確於上揭時、地共同販賣第一級毒品海洛因、第二級毒
    品甲基安非他命無訛。縱被告林永燾辯稱其於98年2 月17日
    即入監執行而無法與羅興國合夥分款云云，惟其入監執行係
    在本次毒品交易後數日，而交易完成立即可朋分價金，與其
    於數日之後入監執行尚無扞格。至於證人林文宏於本案審理
    時改稱：我根本沒有向被告買毒品，被告只是介紹我認識「
    盧骨」，我跟「盧骨」買海洛因、甲基安非他命等語，以及
    證人羅興國證稱：我在林永燾家門口與林文宏、許秀如交易
    ，那天是第一次見面，沒有進去林永燾家裡，毒品是我回去
    住處拿的，我忘記賣多少錢，交易過程都忘記了等語，然證
    人林文宏翻異前詞，顯有矛盾復未能合理交代緣由，而證人
    羅興國所述其1 人單獨販賣毒品給初次見面之林文宏、許秀
    如，且對於交易毒品種類、價格等利潤重要事項均不復記憶
    ，實殊難想見，無非事後為迴護被告林永燾之詞，均不足採
    。
  (四)如犯罪事實欄三、(一)所載犯罪事實，業據證人林文宏於99年
    11月9 日另案第1 次偵訊時陳稱：「（在許秀如被抓前，你
    於何時地向鍾賢毓購買毒品？）我忘記日期了，是在我98年
    9 月7 日被釋放到許秀如98年12月3 日被抓這中間，該次我
    去鍾賢毓家，本來只要買1 兩的安非他命，後來順便叫鍾賢
    毓拿海洛因過來，但他說他沒有，他就叫一位年輕人拿海洛
    因過來。所以該次總共是以4 萬1 或4 萬2 向鍾賢毓購買1
    兩的安非他命，及以9,000 元購買半錢的海洛因，而安非他
    命的錢我是交給鍾賢毓，也是鍾賢毓交安非他命給我，而海
    洛因的錢我是交給那位年輕人，是那位年輕人交海洛因給我
    ）」等語（見99偵21845 號偵卷(二)第81-82 頁），並於本院
    另案100 年度訴字第335 號100 年3 月11日審理行交互詰問
    時具結證稱：「（是否於98年9 月7 日至98年12月3 日被抓
    前，在鍾賢毓住處向其購買4 萬1 仟元1 兩海洛因，9,000
    元半錢安非他命，鍾賢毓收受甲基安非他命價金及交付，海
    洛因由不詳之人交付且收受價金？）時間應該是在10月初，
    我執行出來之後，是住在姓戴的朋友家2 星期，離開朋友家
    之後我就向他買，所以應該是在10月初，因我在南投看守所
    的時候，許秀如還有繼續向鍾賢毓、羅興國買毒品，這次應
    該是許秀如或是我打給鍾賢毓，我不確定，我當天開車到鍾
    賢毓家裡，因為之前我有載許秀如到鍾賢毓家裡一次…我知
    道鍾賢毓住處。去到鍾賢毓家的時候，我跟他說要買安非他
    命，鍾賢毓要我等一下，我問他有無海洛因順便拿來一下，
    鍾賢毓說沒有海洛因，要我等一下，他打電話向別人調貨…
    等了約半個小時，安非他命鍾賢毓說是阿桃拿來，拿了1 兩
    來。之後有一個我不認識的人拿海洛因來，我上去我的車上
    ，拿我的注射針筒，試用該年輕人所拿的海洛因，結果不如
    預期，但我又不好意思說不買，就向那個年輕人買半錢，因
    為鍾賢毓說直接向那個年輕人交易就好，當時鍾賢毓就在旁
    邊，4 萬1 仟元之前就已經付清，至於9,000 元部分有無經
    過鍾賢毓的手我不確定。」，另於100 年4 月1 日審理行交
    互詰問時具結證稱：「（該次交易你究竟以何價格向鍾賢毓
    購買1 兩的甲基安非他命？）41,000元。」、「（你上次作
    證稱，該次交易鍾賢毓有向你說甲基安非他命是阿桃拿來的
    ，是否確有此事？何以在偵查中未提起？有何證據證明鍾賢
    毓確有如此講？）因為之前我一直要找林永燾，我知道他在
    製造安非他命，我覺得鍾賢毓賣我41,000元太貴，我問鍾賢
    毓，鍾賢毓說那是阿桃拿來的，我就跟鍾賢毓說要與阿桃見
    面問清楚，鍾賢毓他說阿桃拿來就走了。」等語（見本院卷
    第163 頁背面、第170 頁），核與證人鍾賢毓於99年11月9
    日另案偵訊時陳稱：「（於98年9 月7 日到98年12月3 日之
    某日，該次林文宏去你家，本來只要買1 兩的安非他命，後
    來順便叫你拿海洛因過來，但你說沒有，你就叫一位年輕人
    拿海洛因過來，印象中該次交易是購買半錢的海洛因，但林
    文宏錢是交給那位年輕人。所以該次總共是以4 萬1 或4 萬
    2 向你購買1 兩的安非他命，而安非他命的錢林文宏是交給
    你，也是你交安非他命給林文宏，而海洛因的錢林文宏是交
    給那位年輕人，是那位年輕人交海洛因給林文宏，有無此事
    ？）該次林文宏有向我買安非他命沒錯。」等語（見99偵
    21845 號偵卷(二)第84頁），另於100 年4 月15日審理時供稱
    ：「（依證人林文宏於4 月1 日本院審理時具結證稱：係許
    秀如從南投看守所交保出來（98年10月5 日）後3 、4 天即
    98年10月8 、9 日到你住處，是否如此？）差不多。」、「
    （該次交易是否有何人事先以電話與你聯絡？）許秀如事先
    與阿桃聯絡好了後到我家。」、「（你當時使用電話號碼為
    幾號？）當時我使用的電話號碼是0000000000。」、「（依
    證人林文宏於4 月1 日本院審理時具結證述，他有問你安非
    他命如何來的，你告訴他說是林永燾拿來的，林永燾拿來就
    走了，是否如此？）我交給林文宏，我先收錢，後來阿桃隔
    半小時來跟我收錢4 萬元，當時林文宏已經走了。」、「（
    該次林文宏以4 萬1 千元價格向你購買甲基安非他命1 兩，
    你可以賺多少？）我賺1 仟元，剩下4 萬元都被林永燾拿走
    ，林永燾賺多少我不知道。」等語（見本院卷第185-186 頁
    ）之情節大致相符；參以，證人林文宏、許秀如確分別於98
    年9 月7 日、98年10月5 日當庭釋放等節，亦有其2 人臺灣
    高等法院在監在押全國紀錄表附卷可佐，以及證人鍾賢毓所
    有供聯絡販毒所用之門號0000000000號NOKIA 廠牌行動電話
    1 支於另案扣案可憑。而證人林文宏與被告林永燾間素無嫌
    隙，衡情證人林文宏應無故意設詞誣攀被告林永燾之理。雖
    證人林文宏就該次交易價格究係41,000元或42,000元乙節略
    微模糊，此節應以實際收取價金、從中賺取酬庸之證人鍾賢
    毓所述41,000元之記憶較為正確。是以，證人林文宏、鍾賢
    毓所述此次交易第二級毒品甲基安非他命1 兩之來源乃由被
    告林永燾提供，以及交易價格41,000元之其中1,000 元係給
    予鍾賢毓賺取酬庸，餘則歸被告林永燾取得以觀，足認被告
    林永燾係與鍾賢毓共同販賣第二級毒品甲基安非他命無訛。
    至於證人林文宏於本案審理時改稱：鍾賢毓跟我說1,000 元
    是佣金之外，其餘40,000元要給何人我不知道，也不知道毒
    品是何人拿來，我之前說要找燾兄是要請他幫我介紹其他比
    較便宜等語，以及證人鍾賢毓改稱：我的毒品來源是外號「
    阿醜」的朋友，「阿醜」住在新竹寶山距離20幾公尺很遠，
    我之前說毒品來源是阿燾，是因為我跟阿燾有仇怨，當時我
    欠他一點錢，他要打我等語，然證人林文宏前述其認為透過
    「下游」鍾賢毓取得毒品代價較高，而欲直接詢問供應毒品
    「上游」即被告林永燾，顯見證人林文宏於本案審理時迂迴
    其說詞，以及證人鍾賢毓空泛推稱因債務糾紛而挾怨情節既
    無實據，就毒品來源與分款之事均推稱係「阿醜」所為，惟
    依其所述「阿醜」所在地新竹距離其苗栗住處甚遠，果證人
    鍾賢毓每凡交易毒品均舟車勞頓來回新竹、苗栗，則路程所
    耗時間費用與賺取1,000 元亦顯非相當，足認證人林文宏、
    鍾賢毓翻異前詞，應屬事後迴護被告林永燾之詞，委無足採
    。
  (五)如犯罪事實欄三、(二)所載犯罪事實，業據證人許秀如於99年
    11月9 日第1 次另案偵訊時陳稱：「（問：妳剛剛說有到林
    永燾他家，向林永燾購買毒品，而是由鍾賢毓前來交付毒品
    ，該次交易經過為何？）時間我可能無法確定，約在我被抓
    前的1-2 個月，該次是我跟林永燾約的，我先跟他約在頭份
    交流道，因為我不知道林永燾他家在哪裡，林永燾說要找人
    來帶我，後來就是鍾賢毓來頭份交流道帶我去林永燾苗栗頭
    份鎮的家，該次我以4 萬元跟他買1 兩的安非他命，錢是交
    給林永燾，過了5 分鐘，鍾賢毓拿安非他命過來，鍾賢毓先
    將毒品交給林永燾，林永燾再交毒品給我，這次林文宏沒有
    去。」等語（見99偵21845 號偵卷(二)第82頁），並於本院另
    案100 年度訴字第335 號100 年4 月1 日審理行交互詰問時
    具結證稱：「（問：98年10月初妳是否與林永燾約好買安非
    他命，鍾賢毓帶妳去林永燾家，在此之前有無看過鍾賢毓？
    ）沒有看過。」、「（問：在這之前，有無去過林永燾住處
    ？）有。」、「（問：為何不要自己去就好？）之前都是林
    文宏載我去，我沒有在記路，所以不知道林永燾家在何處，
    那次林永燾跟我約在頭份交流道，我跟他說我不知道如何走
    ，林永燾說好，叫我在那裡等，他叫人去帶我，之後林永燾
    就叫鍾賢毓來交流道帶我，之後我就知道他的住處了。」、
    「（問：妳每次買安非他命都跟誰聯絡？）就是林永燾。」
    、「（問：妳在偵訊說林永燾與羅興國是合夥關係，那鍾賢
    毓是扮演什麼角色？）羅興國、林永燾他們有向我說只是將
    東西寄放在鍾賢毓那裡，且鍾賢毓也有跟我這樣說過。」、
    「（問：如何判斷羅興國、林永燾是合夥關係？）鍾賢毓說
    的。」、「（問：提示上開卷宗82頁中間11月9 日偵訊筆錄
    ，妳回答錢是交給林永燾，過了5 分鐘，鍾賢毓拿安非他命
    過來，鍾賢毓先將毒品交給林永燾，林永燾再將毒品交給我
    等語，這次安非他命是鍾賢毓拿過來再經過林永燾的手交給
    妳的？）是的。」、「（問：98年10、11月間某日該次交易
    妳如何與林永燾約在頭份交流道？在林永燾住處，妳是否有
    看到鍾賢毓從何處拿甲基安非他命過來？既然鍾賢毓拿甲基
    安非他命過來，為何不直接交給妳，而要先交給林永燾再轉
    手給妳？）我是打電話給林永燾，林永燾的電話號碼在我手
    機內。當時我坐在林永燾家內客廳，我有看到鍾賢毓離開，
    大約5 分鐘鍾賢毓從外面拿安非他命進來，我不知道他從何
    處拿來的，因為我沒有問他。因為當時我與鍾賢毓不認識，
    我只認識林永燾，且林永燾說東西沒放在他家裡面，跟我說
    會叫人拿過來。」、「（問：鍾賢毓從頭份交流道帶妳去林
    永燾苗栗頭份鎮住處，鍾賢毓是否知道妳要向林永燾購買甲
    基安非他命？在林永燾住處，鍾賢毓是否有看到妳將價金4
    萬元交給林永燾？）知道。我沒有注意鍾賢毓有無看到。」
    ，於100 年4 月15日審理行交互詰問時具結證稱：「（問：
    妳於99年11月9 日第1 次偵查中具結證稱：約在我被抓前的
    一到兩個月，有到林永燾住處購買第二級毒品甲基安非他命
    ，當時由鍾賢毓將甲基安非他命交給林永燾再轉交給妳，妳
    將價金4 萬元交給林永燾，是否如此？）是。」「（問：妳
    是於98年10月5 日從南投看守所交保釋放，嗣於98年12月3
    日入監服刑，該次交易的時間是否能確定是於10月間何時或
    11月間何時？）應該是11月初某日。」等語（見本院卷第
    174-175 頁、第182 頁背面），及於本案審理時具結證稱：
    「（98年11月是否有去林永燾住家購買毒品？）我們有去找
    他，但毒品不是他拿來的。」、「（那是何人拿來的？）鍾
    賢毓。」、「我之前跟林永燾接洽那次是40,000元」、「（
    11月份的的時候是否妳單獨去的？）是我單獨開車去的，我
    不知道路，我一直沿路用電話聯絡，後來是林永燾叫鍾賢毓
    來帶我的，鍾賢毓就帶我去林永燾他家。」等語（見本院卷
    第266 頁、第269 頁）。且依證人鍾賢毓於99年11月9 日另
    案偵查中供稱：「（問：是否在98年10、11月間，約在許秀
    如被抓前的1-2 個月，該次是許秀如跟林永燾約在頭份交流
    道，因為許秀如不知道林永燾他家在哪裡，林永燾就找你到
    頭份交流道帶許秀如去林永燾苗栗頭份鎮的家，該次許秀如
    以4 萬元跟林永燾買1 兩的安非他命，錢是交給林永燾，過
    了5 分鐘，你拿安非他命過來，你先將毒品交給林永燾，林
    永燾再交毒品給許秀如，有無此事？）該次毒品是林永燾交
    給許秀如沒錯，但毒品不是我拿過來的，是林永燾自己拿出
    來的，其餘時間、地點及我帶許秀如到林永燾他家等情節都
    如許秀如所述，至於購買的金錢、數量我不清楚，因為是許
    秀如自己跟林永燾交易的。」等語（見99偵21845 號偵卷(二)
    第83-84 頁）。可知證人鍾賢毓帶同證人許秀如至被告林永
    燾住處後，並未即時離開，且知悉此次交易係由被告林永燾
    將第二級毒品甲基安非他命交付予證人許秀如。繼以，證人
    許秀如係初次認識證人鍾賢毓，並由證人鍾賢毓前往頭份交
    流道附近帶同證人許秀如至被告林永燾住處，其當記憶深刻
    ，並於偵、審中就此次交易毒品整個過程及何以由證人鍾賢
    毓將第二級毒品甲基安非他命交付予被告林永燾再轉交證人
    許秀如等情詳細證述；況被告林永燾與證人許秀如間並無怨
    隙，衡情證人許秀如應無故意設詞攀誣被告林永燾或鍾賢毓
    確有上情之理，足見證人許秀如於上開偵、審所述，應可採
    信。被告林永燾與鍾賢毓確有共同上開販賣第二級毒品甲基
    安非他命予許秀如之情事甚明。至於證人鍾賢毓本案審理時
    另稱：我的毒品來源是外號「阿醜」的朋友，「阿醜」住在
    新竹寶山距離20幾公尺很遠，我之前說毒品來源是阿燾，是
    因為我跟阿燾有仇怨，當時我欠他一點錢，他要打我等語，
    然其空泛推稱因債務糾紛而挾怨情節既無實據，就毒品來源
    之事改推稱係「阿醜」所為，惟依其所述「阿醜」所在地新
    竹距離苗栗交易地點甚遠，而此次交易金額40,000元均歸「
    阿醜」，則證人鍾賢毓不但往返新竹路途再特意前往被告林
    永燾住處進行交易，豈不白費功夫？足認證人鍾賢毓翻異前
    詞，應屬事後迴護被告林永燾之詞，無足採信。
  (六)如犯罪事實欄三、(三)所載犯罪事實，業據證人許秀如於99年
    4 月14日另案偵訊時陳稱：「（妳最近一次跟阿裕購買毒品
    為何時？）98年12月初，就是被抓前2 天，我去阿裕家跟他
    以4 萬元買1 兩的安非他命。」等語（見99他1543號卷第61
    頁），於99年9 月29日偵訊時陳稱：「（是否還記得最後一
    次跟阿裕購買毒品的時間？）是在98年12月1 日，去他家跟
    他購買，該次是我朋友載我去，不是我先生載我去，該次以
    4 萬1 千元買1 兩安非他命，原本我是向阿桃買，但是阿桃
    出事後，阿桃說他的毒品放在阿裕那邊，之後就向阿裕購買
    ，阿裕就說因為他也要給阿桃4 萬元，多出來的l 千元算是
    給阿裕的佣金。」、「（該次妳跟阿裕購買的安非他命有無
    被查獲？）有。就是我在98年12月3 日被警方查獲的安非他
    命，我是跟林文宏一起被查獲的。」等語（見99偵21845 號
    偵卷(二)第25頁），於99年11月9 日偵訊時陳稱：「（是否曾
    經在98年12月初，在鍾賢毓他家以4 萬l 千元向鍾賢毓購買
    1 兩安非他命，其中1,000 元是給鍾賢毓的佣金？）是，我
    確定。」等語（見99偵21845 號偵卷(二)第80頁），並於本院
    另案100 年度訴字第335 號100 年4 月15日審理行交互詰問
    時具結證稱：「（該次交易是妳事先如何與鍾賢毓聯絡，還
    是直接由妳朋友載妳到鍾賢毓住處交易？）有先電話聯絡，
    我是用行動電話聯絡，那時候的手機號碼我忘記了。」、「
    （聯絡好後，多久以後過去？）聯絡好以後，說我什麼時候
    要去他家，他說好。」、「（妳何時、如何知道林永燾出事
    情？）有次我打電話找林永燾，電話不通找不到人，然後我
    打BB-call 留言也沒有回…後來有人來跟我說他出事了，那
    個人問我要做什麼，我說要拿錢還他。」、「（妳如何知道
    林永燾將甲基安非他命放在鍾賢毓那裡？）後來過幾天，林
    永燾有回我電話，他叫我跟鍾賢毓聯絡，後來我有去找鍾賢
    毓，鍾賢毓告訴我說甲基安非他命是林永燾放在他那裡的。
    」等語（見本院卷第183 頁），及於本案審理時具結證稱：
    「（是否說過跟鍾賢毓買安非他命1 兩是41,000元，其中
    1,000 是要當佣金？）有。」、「（何人跟妳說這1,000 元
    要當佣金？）是鍾賢毓跟我講的…鍾賢毓說要給藥頭40,000
    元，鍾賢毓要我給他一點佣金。」、「（鍾賢毓是否有跟妳
    說安非他命的來源為何？）鍾賢毓說是林永燾寄放在他那邊
    的。」等語（見本院卷第266 頁、第268 頁），核與證人鍾
    賢毓於99年11月9 日另案偵訊時陳稱：「（在98年12月初，
    許秀如是否有到你家向你購買4 萬l 千元的安非他命，其中
    1,000 元是給你的佣金，許秀如說因為阿燾那時出事，說毒
    品都放在你那邊，才向你購買，有無此事？）有這件事，那
    是阿燾放在我那邊的毒品，時間我忘記了，因為我12月份在
    卓蘭跑車，錢是我收的沒錯，後來阿燾有來拿4 萬元，另外
    1,000 元是許秀如說要額外給我的佣金。」等語（見99偵
    21845 號偵卷(二)第82頁背面），於本院另案100 年度訴字第
    335 號100 年4 月15日審理時供稱：「（林永燾何時將甲基
    安非他命放在你住處，交由你伺機販賣？）林秀如先與林永
    燾聯絡好，林永燾拿過來我那裡，許秀如才到我家。」、「
    （如何知道要拿多少？）因為數量林永燾有跟許秀如說好了
    。」、「（是否許秀如還未到之前，林永燾就將毒品先放到
    你家？）對。」、「（你何時將4 萬元交付給林永燾？）許
    秀如走後1 個小時。」等語（見本院卷第186-187 頁）之情
    節大致相符；且證人許秀如本次購得第二級毒品甲基安非他
    命旋為警查扣乙事，有卷附臺中縣警察局搜索扣押筆錄、扣
    押物品目錄表各1 份及證人鍾賢毓所有供對聯絡販毒所用之
    門號0000000000號NOKIA 廠牌行動電話1 支於另案扣案可憑
    。又上開扣得透明晶體6 包經送驗結果均檢出含甲基安非他
    命成分，送驗總淨重17.119公克，驗餘總淨重17.108公克，
    亦有行政院衛生署草屯療養院98年12月18日草療鑑字第0981
    200066號鑑定書1 紙附卷可稽（見98毒偵4655號偵卷第12-
    13頁）。而被告林永燾與證人許秀如間素無怨隙，衡情證人
    許秀如應無故意設詞攀誣被告林永燾之必要，其上開偵、審
    所述，堪予採信。由上開證人所述此次交易第二級毒品甲基
    安非他命1 兩之來源乃由被告林永燾提供，以及交易價格
    41,000元之其中1,000 元係給予鍾賢毓賺取酬庸，餘則歸被
    告林永燾所有，足認被告林永燾係與鍾賢毓共同販賣第二級
    毒品甲基安非他命。至於證人鍾賢毓於本案審理時改稱：我
    的毒品來源是外號「阿醜」的朋友，「阿醜」住在新竹寶山
    距離20幾公尺很遠，我之前說毒品來源是阿燾，是因為我跟
    阿燾有仇怨，當時我欠他一點錢，他要打我等語，然其空泛
    推稱因債務糾紛而挾怨情節既無實據，就毒品來源與分款之
    事均推稱係「阿醜」所為，惟依其所述「阿醜」所在地新竹
    距離其苗栗住處甚遠，果證人鍾賢毓每凡交易毒品均不辭千
    里來回新竹、苗栗，則路程所耗時間費用與賺取1,000 元實
    顯不相當，足認證人鍾賢毓翻異前詞、試圖自行延攬罪責，
    應屬事後迴護被告林永燾之詞，委無足採。
  (七)如犯罪事實欄三、(四)所載犯罪事實，業據證人林文宏於99年
    11月9 日另案第1 次偵訊時陳稱：「（你何時何地向鍾賢毓
    購買毒品？）我現在記得是在許秀如98年12月3 日被抓後，
    約98年12月底某日晚上，我去鍾賢毓他家，以4 萬l 千元或
    4 萬2 千元，向鍾賢毓購買1 兩的安非他命，該次我到鍾賢
    毓他家後，我將錢交給鍾賢毓，順便在他家房間吸食安非他
    命，約過了半小時後，有人來找鍾賢毓，鍾賢毓走到門口就
    馬上回來，之後他就把毒品交給我。」等語（見99偵21845
    號偵卷(二)第81頁），核與證人鍾賢毓於99年11月9 日另案偵
    訊時陳稱：「（是否於98年12月底某日晚上，林文宏去你家
    ，以4 萬1 千元或4 萬2 千元，向你購買1 兩的安非他命，
    該次林文宏將錢交給你，順便在你家房間吸食安非他命，約
    過了半小時後，有人來找你，你走到門口就馬上回來，之後
    你就把毒品交給林文宏，有無此事？）我忘記時間，但有這
    件事沒錯，當時林文宏先將錢交給我，後來就是阿燾過來我
    家門口，我交付4 萬元給阿燾，阿燾把安非他命給我，我再
    交給林文宏，其中1,000 元是林文宏要給我的佣金。」等語
    （見99偵21845 號偵卷(二)第84頁），於本院另案100 年度訴
    字第335 號100 年4 月15日審理時供稱：「（該次交易是否
    林文宏事先以電話與你聯絡，你當時使用何電話號碼？）
    0000000000那支，林文宏有事先跟我聯絡。」、「（該次交
    易你是否向林文宏收取價金4 萬1 千元，其中1 千元是否為
    傭金？）是的，剩下4 萬元我交給阿桃。」、「（是否後來
    林永燾到你住處，將甲基安非他命1 兩交給你，並由你將4
    萬元交給林永燾，再由你將甲基安非他命1 兩交給林文宏？
    ）是的。」等語（見本院卷第187 頁）之情節大致相符；且
    證人鍾賢毓所有供對聯絡販毒所用之門號0000000000號
    NOKIA 廠牌行動電話1 支於另案扣案可憑。而被告林永燾與
    證人林文宏間素無怨隙，衡情證人林文宏應無故意設詞攀誣
    被告林永燾之必要，其上開偵、審所述，堪予採信。由上開
    證人所述此次交易第二級毒品甲基安非他命1 兩之來源乃由
    被告林永燾提供，以及交易價格41,000元之其中1,000 元係
    給予鍾賢毓賺取酬庸，餘則歸被告林永燾，足認被告林永燾
    係與鍾賢毓共同販賣第二級毒品甲基安非他命。至於證人鍾
    賢毓於本案審理時改稱：我的毒品來源是外號「阿醜」的朋
    友，「阿醜」住在新竹寶山距離20幾公尺很遠，我之前說毒
    品來源是阿燾，是因為我跟阿燾有仇怨，當時我欠他一點錢
    ，他要打我等語，然其空泛推稱因債務糾紛而挾怨情節既無
    實據，就毒品來源與分款之事均推稱係「阿醜」所為，惟依
    其所述「阿醜」所在地新竹距離其苗栗住處甚遠，果證人鍾
    賢毓每凡交易毒品均來回新竹、苗栗，則路程所耗時間費用
    與賺取1,000 元亦顯不相當，足認證人鍾賢毓翻異前詞、以
    圖自行承擔罪責，應屬事後迴護被告林永燾之詞，委無足採
    。
  (八)按近年來毒品之濫用，危害國民健康與社會安定日益嚴重，
    治安機關對於販賣毒品之犯罪行為，無不嚴加查緝，各傳播
    媒體對於政府大力掃毒之決心亦再三報導，已使毒品不易取
    得且物稀價昂，苟被告林永燾分別與羅興國、鍾賢毓之間於
    各次買賣之過程中無利可圖，縱屬至愚，亦無甘冒被取締移
    送法辦判處重刑之危險而平白從事海洛因、甲基安非他命買
    賣之理，是其販入之價格必較其出售之價格為低，而有從中
    賺取買賣價差牟利之意圖及事實，應屬合理認定；又販賣毒
    品海洛因、甲基安非他命係違法行為，非可公然為之，而海
    洛因、甲基安非他命亦無公定價格，係可任意分裝增減分量
    ，且每次買賣之價格、數量，亦隨時依雙方之關係深淺、資
    力、需求量、對行情之認知、來源是否充裕、查緝是否嚴緊
    、購買者被查獲時供述購買對象之可能風險之評估等因素，
    而異其標準，機動調整，非可一概論之。從而販賣之利得，
    實難察得其交易實情，然販賣者從價差或量差中牟利，方式
    雖異，惟其販賣行為在意圖營利則屬同一。足見被告林永燾
    分別與羅興國、鍾賢毓之間各次販賣海洛因、甲基安非他命
    予林文宏、許秀如，顯自取得海洛因、甲基安非他命再行出
    售轉手間獲取差價牟利，而有營利之意圖甚明。綜上所述，
    被告林永燾上開所辯，無非事後卸責之詞，不足採信。本案
    事證明確，被告林永燾前揭販賣毒品之犯行，均洵堪認定，
    應依法論科。
三、論罪科刑部分：
  (一)按被告林永燾於如犯罪事實欄二所載行為後，毒品危害防制
    條例第4 條業已修正，並於98年5 月20日公布，同年月22日
    施行【按法規之制定與法規之修正，如有特定生效日之必要
    者，依中央法規標準法第14條或第20條第2 項準用第14條之
    規定，應分別特定其施行日期。法規制定或前次修正基於特
    殊因素所特定之施行日期，並不適用於日後修正或再次修正
    之條文。又法律之制定或修正，若未明定施行日期者，中央
    法規標準法雖未規定應自何時生效，然法律既經制定或修正
    並經總統公布，自應依一般原則，自公布日起算至第3 日發
    生效力。至於92年7 月9 日修正公布之毒品危害防制條例第
    36條規定：「本條例自公布後6 個月施行。」其立法理由係
    謂：「(一)依修正草案第2 條第3 項規定，法務部需會同衛生
    署成立審議委員會每3 個月定期檢討調整毒品之分級及品項
    ，而本次新增第4 級毒品，有需要在新法施行前先經該審議
    會檢討後再調整公布，爰預留6 個月緩衝期，以利處理。(二)
    依本條例新修正之規定，有必要再訂定相關子法及修正相關
    法規，以配合本條例之施行，故亦有需要預留適當緩衝期，
    以利訂頒相關子法及相關法規之配合修正」。故該條規定，
    顯係因應該次修正之需，始預留適當之緩衝期。與本次之修
    正並未定有施行日期之特別規定，且亦未明示係基於何特殊
    因素而修正，自並不能適用92年7 月9 日修正公布之毒品危
    害防制條例第36條自公布後6 個月施行之規定。】，是被告
    林永燾於上開犯罪行為後法律已有變更，修正前毒品危害防
    制條例第4 條第1 項之規定為：「製造、運輸、販賣第1 級
    毒品者，處死刑或無期徒刑；處無期徒刑者，得併科新臺幣
    1 千萬元以下罰金。」；同條第2 項規定為：「製造、運輸
    、販賣第2 級毒品者，處無期徒刑或7 年以上有期徒刑，得
    併科新臺幣7 百萬元以下罰金」。修正後毒品危害防制條例
    第4 條第1 項則規定為：「製造、運輸、販賣第1 級毒品者
    ，處死刑或無期徒刑；處無期徒刑者，得併科新臺幣2 千萬
    元以下罰金。」；同條第2 項規定為：「製造、運輸、販賣
    第2 級毒品者，處無期徒刑或7 年以上有期徒刑，得併科新
    臺幣1 千萬元以下罰金。」。從而，就被告林永燾上開所犯
    販賣第一、二級毒品罪，依刑法第2 條第1 項前段之規定，
    即應適用對被告林永燾最有利之修正前毒品危害防制條例第
    4 條第1 、2 項之規定。
  (二)次按海洛因、甲基安非他命分別係毒品危害防制條例第2 條
    第2 項第1 款、第2 款所規定之第一級、第二級毒品，非經
    許可不得非法持有、販賣。核被告林永燾就如犯罪事實欄二
    所載所為，係犯修正前毒品危害防制條例第4 條第1 、2 項
    之販賣第一、二級毒品罪；就如犯罪事實欄三、(一)、(二)、(三)
    、(四)所載所為，均係犯毒品危害防制條例第4 條第2 項之販
    賣第二級毒品罪。被告林永燾與羅興國間就如犯罪事實欄二
    所載犯行、被告林永燾與鍾賢毓間就如犯罪事實欄三、(一)、
    (二)、(三)、(四)所載犯行，各均有犯意之聯絡及行為之分擔，各
    均論以共同正犯。被告林永燾同時販賣第一、二級毒品予林
    文宏、許秀如（即犯罪事實欄二），係一行為觸犯上開2 罪
    名之想像競合犯，依刑法第55條前段規定，均應從一重依修
    正前毒品危害防制條例第4 條第1 項之販賣第一級毒品罪處
    斷。被告林永燾各次同時販賣海洛因、甲基安非他命或販賣
    甲基安非他命前各分別持有海洛因、甲基安非他命之低度行
    為，各為其販賣海洛因、甲基安非他命之高度行為所吸收，
    均不另論罪。被告林永燾販賣第一級毒品海洛因1 次之行為
    ，與販賣第二級毒品甲基安非他命4 次之行為，均犯意各別
    ，且行為時間、空間互殊，均應予分論併罰。又被告林永燾
    有如犯罪事實欄一所載前科紀錄，甫於97年5 月23日執行完
    畢乙情，有臺灣高等法院被告前案紀錄表附卷可稽，其受徒
    刑執行完畢5 年以內故意再犯本件有期徒刑以上之上開5 罪
    ，均為累犯，均應依刑法第47條第1 項規定，就法定刑為有
    期徒刑、罰金刑部分加重其刑（販賣第一級毒品罪法定刑為
    死刑或無期徒刑部分、販賣第二級毒品罪法定刑為無期徒刑
    部分，依法不得加重其刑）。
  (三)再按刑之量定，為求個案裁判之妥當性，法律固賦予法院裁
    量權，但此項裁量權之行使，除應依刑法第57條規定，審酌
    行為人及其行為等一切情狀，為整體之評價，並應顧及比例
    原則與平等原則，使罪刑均衡，輕重得宜，以契合社會之法
    律感情。又刑法第59條規定犯罪之情狀可憫恕者，得酌量減
    輕其刑，其所謂「犯罪之情狀」，與同法第57條規定科刑時
    應審酌之一切情狀，並非有截然不同之領域，於裁判上酌減
    其刑時，應就犯罪一切情狀（包括第57條所列舉之10款事項
    ），予以全盤考量，審酌其犯罪有無可憫恕之事由（即有無
    特殊之原因與環境，在客觀上足以引起一般同情，以及宣告
    法定低度刑，是否猶嫌過重等等），以為判斷。本院審酌被
    告林永燾所犯販賣第一級毒品罪之法定本刑為死刑或無期徒
    刑，然同為販賣第一級毒品之人，其原因動機不一，犯罪情
    節未必盡相同，或有大盤毒梟者，亦有中、小盤之分，甚或
    僅止於吸毒者友儕間為求互通有無之有償轉讓者亦有之，其
    販賣行為所造成危害社會之程度自屬有異，法律科處此類犯
    罪，所設之法定最低本刑卻為「無期徒刑」，不可謂不重，
    於此情形，倘依其情狀處以適當之有期徒刑，即足以懲儆，
    並可達防衛社會之目的者，自非不可依客觀之犯行與主觀之
    惡性二者加以考量其情狀是否有可憫恕之處，適用刑法第59
    條之規定酌量減輕其刑，期使個案裁判之量刑能斟酌至當，
    符合比例原則。本件被告林永燾上揭販賣第一級毒品海洛因
    之犯行（即犯罪事實欄二），固無視國家對於杜絕毒品危害
    之禁令，其行為固屬不當，應予非難，然考量被告林永燾販
    賣第一級毒品之次數僅1 次、交易價格76,000元，販賣之對
    象亦僅林宏文、許秀如2 人，是由該次犯罪情節觀之，尚非
    重大惡極，相較於長期、大量販賣毒品之真正毒梟而言，其
    對社會秩序與國民健康之危害，顯然較不成比例，倘被告林
    永燾該次犯行仍遽處以販賣第一級毒品之最低刑度無期徒刑
    ，尚屬情輕法重，且難謂符合罪刑相當性及比例原則，更無
    從與大毒梟之惡行有所區隔，是被告林永燾上開販賣第一級
    毒品之犯罪情狀，在客觀上足以引起一般人之同情，情節尚
    堪憫恕，爰依刑法第59條之規定減輕其刑。
  (四)爰審酌被告林永燾前有違反麻醉藥品管理條例、肅清煙毒條
    例、毒品危害防制條例等前科，其明知海洛因、甲基安非他
    命具有成癮性，服用後會產生依賴性、耐藥性，且戒解不易
    ，嚴重妨害國人之身心健康，竟因貪圖不法利益，無視於政
    府制定毒品危害防制條例，杜絕毒品犯罪之禁令，仍為圖一
    己私利而販賣第一、二級毒品予他人，嚴重影響社會治安、
    戕害國民身心健康，其犯罪動機、目的及手段均實值非難，
    兼衡酌被告林永燾販賣第一、二級毒品之對象分別為林文宏
    、許秀如2 人，次數5 次，各次販賣毒品之交易價格依序為
    76,000元、41,000元、40,000元、41,000元、41,000元（合
    計239,000 元），其從中獲取之利得，以及所生之損害程度
    ，暨被告林永燾犯罪後飾詞否認犯行，難認有悔意，尚無從
    為其有利之考量等一切情狀，分別量處如主文所示之刑，並
    定其應執行刑，以示懲儆。至公訴意旨就被告前開販賣第一
    級毒品之犯行，求處無期徒刑，就販賣第二級毒品之4 次犯
    行，各求處有期徒刑15年，然本院審酌上情及求刑內容後，
    認上開之求刑部分應屬過重，應以主文所示之刑為適當，附
    此敘明。
四、沒收部分：
  (一)按毒品危害防制條例第19條第1 項規定：犯第4 條至第9 條
    之罪者，其供犯罪所用或因犯罪所得之財物，均沒收之，如
    全部或一部不能沒收時，追徵其價額或以其財產抵償之。但
    該條項並無如同條例第18條第1 項所定「不問屬於犯人與否
    ，沒收之」之明文，自屬相對沒收主義之立法。是其應沒收
    之物，應以屬被告或共犯所有者為限（最高法院95年度臺上
    字第305 號判決意旨參照）。再所謂犯罪所得之財物，並不
    及於因犯罪所得之利益。所稱追徵其價額或以其財產抵償之
    ，須於供犯罪所用或因犯罪所得之財物，全部或一部不能沒
    收時，始有其適用，如無全部或一部不能沒收之情形，自無
    併諭知追徵其價額或以其財產抵償之之必要（最高法院95年
    度臺上字第1001號判決意旨參見）。又按毒品危害防制條例
    第19條第1 項規定，犯販賣毒品罪者，其犯罪所得之財物均
    沒收之，係採義務沒收主義。故販賣毒品所得之對價，不問
    其中成本若干，利潤多少，均應全部諭知沒收，貫徹政府查
    禁煙毒之決心，以符立法本旨（最高法院91年度臺上字第
    2419號判決意旨參照）。查另案扣案之NOKIA 廠牌行動電話
    1 支（內含門號0000000000號SIM 卡1 張），係共犯鍾賢毓
    所有，且為其與被告林永燾就犯罪事實欄三、(一)、(三)、(四)所
    載各次聯絡販賣第二級毒品犯罪所用之物，此經共犯鍾賢毓
    於另案供明在卷，應依毒品危害防制條例第19條第1 項規定
    、共犯責任共同原則，分別在各該罪項下宣告沒收。被告林
    永燾就犯罪事實欄二、三所載各次販賣毒品所得之對價，分
    別為76,000元、41,000元、40,000元、41,000元、41,000元
    ，雖均未扣案，仍應依上開說明及毒品危害防制條例第19條
    第1 項之規定，在各該罪項下，各予以與羅興國、鍾賢毓連
    帶沒收，如全部或一部不能沒收時，則以被告林永燾與羅興
    國、鍾賢毓之財產連帶抵償之（即如附表編號一至五所示）
    。
據上論斷，應依刑事訴訟法第299 條第1 項前段，毒品危害防制
條例第4 條第1 項（修正前）、第2 項（修正前、後）、第19條
第1 項，刑法第2 條第1 項前段、第11條、第28條、第55條前段
、第47條第1 項、第59條、第51條第5 款，判決如主文。
本案經檢察官詹益昌到庭執行職務。
中    華    民    國  100     年    11    月    17    日
                  刑事第十五庭  審判長法  官  林美玲
                                      法  官  李  蓓
                                      法  官  王品惠
以上正本證明與原本無異。
如不服本判決應於收受判決後10日內向本院提出上訴書狀，並應
敘述具體理由；其未敘述上訴理由者，應於上訴期間屆滿後20日
內向本院補提理由書（均須按他造當事人之人數附繕本）「切勿
逕送上級法院」。
                                      書記官  蔡秋明
中    華    民    國  100     年    11    月    17    日
附錄論罪科刑法條：
毒品危害防制條例第4 條第1 項、第2 項（修正前）：
製造、運輸、販賣第一級毒品者，處死刑或無期徒刑；處無期徒
刑者，得併科新臺幣1 千萬元以下罰金。
製造、運輸、販賣第二級毒品者，處無期徒刑或7 年以上有期徒
刑，得併科新臺幣7 百萬元以下罰金。
毒品危害防制條例第4 條第1 項、第2 項（修正後）：
製造、運輸、販賣第一級毒品者，處死刑或無期徒刑；處無期徒
刑者，得併科新臺幣2 千萬元以下罰金。
製造、運輸、販賣第二級毒品者，處無期徒刑或7 年以上有期徒
刑，得併科新臺幣1 千萬元以下罰金。
附表：
┌──┬────┬───────┬────────────────────┐
│編號│犯罪事實│所犯法條及罪名│      宣          告          刑        │
├──┼────┼───────┼────────────────────┤
│ 一 │如犯罪事│修正前毒品危害│林永燾共同販賣第一級毒品，累犯，處有期徒│
│    │實欄二、│防制條例第四條│刑拾柒年，未扣案之販賣第一、二級毒品所得│
│    │所示    │第一、二項之販│合計新臺幣柒萬陸仟元應與羅興國連帶沒收，│
│    │        │賣第一、二級毒│如全部或一部不能沒收時，以其與羅興國之財│
│    │        │品罪。        │產連帶抵償之。                          │
├──┼────┼───────┼────────────────────┤
│ 二 │如犯罪事│毒品危害防制條│林永燾共同販賣第二級毒品，累犯，處有期徒│
│    │實欄三、│例第四條第二項│刑柒年陸月，另案扣案之NOKIA 廠牌行動電話│
│    │(一)所示  │  之販賣第二級│壹支（內含門號0000000000號SIM │
│    │        │毒品罪。      │卡壹張）沒收；未扣案之販賣第二級毒品所得│
│    │        │              │新臺幣肆萬壹仟元應與鍾賢毓連帶沒收，如全│
│    │        │              │部或一部不能沒收時，以其與鍾賢毓之財產連│
│    │        │              │帶抵償之。                              │
├──┼────┼───────┼────────────────────┤
│ 三 │如犯罪事│毒品危害防制條│林永燾共同販賣第二級毒品，累犯，處有期徒│
│    │實欄三、│例第四條第二項│刑柒年陸月，未扣案之販賣第二級毒品所得新│
│    │(二)所示  │之販賣第二級毒│臺幣肆萬元應與鍾賢毓連帶沒收，如全部或一│
│    │        │品罪。        │部不能沒收時，以其與鍾賢毓之財產連帶抵償│
│    │        │              │之。                                    │
├──┼────┼───────┼────────────────────┤
│ 四 │如犯罪事│毒品危害防制條│林永燾共同販賣第二級毒品，累犯，處有期徒│
│    │實欄三、│例第四條第二項│刑柒年陸月，另案扣案之NOKIA 廠牌行動電話│
│    │(三)所示  │之販賣第二級毒│壹支（內含門號0000000000號SIM │
│    │        │品罪。        │卡壹張）沒收；未扣案之販賣第二級毒品所得│
│    │        │              │新臺幣肆萬壹仟元應與鍾賢毓連帶沒收，如全│
│    │        │              │部或一部不能沒收時，以其與鍾賢毓之財產連│
│    │        │              │帶抵償之。                              │
├──┼────┼───────┼────────────────────┤
│ 五 │如犯罪事│毒品危害防制條│林永燾共同販賣第二級毒品，累犯，處有期徒│
│    │實欄三、│例第四條第二項│刑柒年陸月，另案扣案之NOKIA 廠牌行動電話│
│    │(四)所示  │之販賣第二級毒│壹支（內含門號0000000000號SIM │
│    │        │品罪。        │卡壹張）沒收；未扣案之販賣第二級毒品所得│
│    │        │              │新臺幣肆萬壹仟元應與鍾賢毓連帶沒收，如全│
│    │        │              │部或一部不能沒收時，以其與鍾賢毓之財產連│
│    │        │              │帶抵償之。                              │
└──┴────┴───────┴────────────────────┘